臺灣屏東地方法院刑事判決              100年度訴字第839號
公  訴  人  臺灣屏東地方法院檢察署檢察官
被      告  林肇和
上列被告因違反毒品危害防制條例案件，經檢察官提起公訴（10
0 年度毒偵字第812 號），茲因被告就被訴事實為有罪之陳述，
經告知簡式審判程序意旨，並聽取公訴人及被告之意見後，本院
合議庭裁定由受命法官獨任依簡式審判程序審理，判決如下：
    主  文
林肇和施用第一級毒品，累犯，處有期徒刑壹年貳月。
    事  實
一、林肇和前於民國88年間因施用毒品案件，經本院裁定令入勒
    戒處所施予觀察、勒戒，因有繼續施用毒品傾向，經本院裁
    定令入戒治處所施予強制戒治，於89年3 月7 日停止戒治，
    後經本院裁定撤銷停止戒治，續行強制戒治，於90年3 月23
    日期滿出所執行完畢，並由臺灣屏東地方法院檢察署檢察官
    以90年度戒毒偵字第106 號為不起訴處分確定。嗣於92年間
    又因施用毒品案件，經本院裁定令入戒治處所施予強制戒治
    ，於93年1 月9 日因法律修正而停止戒治，並由本院以92年
    度訴字第578 號判處有期徒刑1 年，經上訴後，由臺灣高等
    法院高雄分院以93年度上訴字第101 號駁回上訴確定。於93
    年間復因施用毒品案件，經本院以93年度訴字第692 號判處
    有期徒刑1 年2 月確定，及以93年度簡字第1560號判處有期
    徒刑5 月確定。上開3 判決所處徒刑接續執行，於95年5 月
    30日假釋出監。於95年間復因施用毒品案件，經本院以95年
    度訴字第725 號判處有期徒刑1 年2 月確定，及以96年度簡
    字第148 號判處有期徒刑6 月確定，上開2 判決再經本院以
    96年度聲減字第1124號裁定減刑，並定應執行有期徒刑9 月
    確定，前開假釋遭撤銷，自96年1 月2 日入監執行殘刑及徒
    刑，迄97年3 月6 日縮刑期滿執行完畢。又於97年間因施用
    毒品案件，經臺灣高等法院高雄分院以97年度上訴字第1769
    號判處有期徒刑1 年確定，於99年2 月17日縮刑期滿執行完
    畢。
二、詎其經前開有期徒刑執行完畢後5 年內，仍不知悔改，復基
    於施用第一級毒品之犯意，於100 年2 月11或12日下午3 、
    4 時許，在其位於屏東縣萬巒鄉○○村○○路40號之住處內
    ，以將第一級毒品海洛因摻入香菸內點火燒烤吸食其煙霧（
    剩餘菸蒂於查獲前已經丟棄而滅失）之方式，施用第一級毒
    品海洛因1 次。嗣於100 年2 月15日上午9 時20分許，經臺
    灣屏東地方法院檢察署觀護人通知到場，經採其尿液送驗結
    果，呈嗎啡即海洛因經人體水解代謝產物陽性反應。
三、案經臺灣屏東地方法院檢察署檢察官偵查起訴。
    理  由
一、本案被告林肇和所犯違反毒品危害防制條例案件，並非法定
    刑為死刑、無期徒刑或最輕本刑3 年以上有期徒刑之罪，亦
    非高等法院管轄第一審之案件，而被告於本院準備程序中就
    被訴事實為有罪之陳述，本院合議庭乃裁定由受命法官獨任
    進行簡式審判程序。又簡式審判程序之證據調查，依刑事訴
    訟法第273 條之2 規定，不受同法第159 條第1 項審判外陳
    述排除之限制，再被告對於卷內之各項證據，亦不爭執證據
    能力，故卷內所列之各項證據，自得作為證據，先予敘明。
二、上揭事實，業據被告林肇和於本院審理時坦承不諱，且其為
    警所採集之尿液檢體，經送請台灣檢驗科技股份有限公司以
    酵素免疫分析法及氣相層析質譜儀法檢驗，結果呈嗎啡陽性
    反應，有該公司100 年3 月7 日編號KH/2011/00000000號濫
    用藥物檢驗報告及臺灣屏東地方法院檢察署施用毒品犯受保
    護管束人尿液檢體監管紀錄表各1 份在卷足憑，堪認被告前
    開自白與事實相符。又按毒品危害防制條例於92年7 月9日
    修正公布，其中第20條、第23條將施用毒品之刑事處遇程序
    ，區分為「初犯」、「5 年內再犯」、「5 年後再犯」，而
    依立法理由觀之，僅限於「初犯」、「5 年後再犯」，始應
    先經觀察、勒戒或強制戒治程序，倘被告於5 年內已再犯，
    經依法追訴處罰，縱其第3 次（或第3 次以上）再度施用毒
    品之時間，在初犯經觀察、勒戒或強制戒治執行完畢釋放5
    年以後，已不合於「5 年後再犯」之規定，且因已於「5 年
    內再犯」，顯見其再犯率甚高，原實施觀察、勒戒或強制戒
    治，已無法收其實效，即應依該條例第10條處罰，最高法院
    95年5 月9 日95年度第7 次刑事庭會議決議可資參照。查被
    告前於88年間因施用毒品案件，經本院裁定令入勒戒處所施
    予觀察、勒戒，因有繼續施用毒品傾向，經本院裁定令入戒
    治處所施予強制戒治，於89年3 月7 日停止戒治，後經本院
    裁定撤銷停止戒治，續行強制戒治，於90年3 月23 日 期滿
    出所執行完畢，並由臺灣屏東地方法院檢察署檢察官以90年
    度戒毒偵字第106 號為不起訴處分確定。嗣於92年間又因施
    用毒品案件，經本院裁定令入戒治處所施予強制戒治，於93
    年1 月9 日因法律修正而停止戒治，並由本院以92年度訴字
    第578 號判處有期徒刑1 年，經上訴後，由臺灣高等法院高
    雄分院以93年度上訴字第101 號駁回上訴確定。於93 年 間
    復因施用毒品案件，經本院以93年度訴字第692 號判處有期
    徒刑1 年2 月確定，及以93年度簡字第1560號判處有期徒刑
    5 月確定。上開3 判決所處徒刑接續執行，於95年5 月30日
    假釋出監。於95年間復因施用毒品案件，經本院以95年度訴
    字第725 號判處有期徒刑1 年2 月確定，及以96年度簡字第
    148 號判處有期徒刑6 月確定，上開2 判決再經本院以96年
    度聲減字第1124號裁定減刑，並定應執行有期徒刑9 月確定
    ，前開假釋遭撤銷，自96年1 月2 日入監執行殘刑及徒刑，
    迄97年3 月6 日縮刑期滿執行完畢。又於97年間因施用毒品
    案件，經臺灣高等法院高雄分院以97年度上訴字第1769 號
    判處有期徒刑1 年確定，於99年2 月17日縮刑期滿執行完畢
    等事實，有臺灣屏東地方法院檢察署刑案資料查註紀錄表、
    臺灣高等法院被告全國前案紀錄表各1 份在卷可按，是被告
    於觀察、勒戒及強制戒治執行完畢釋放後，5 年內已再犯施
    用毒品案件，經判處罪刑確定，則其再犯本件施用毒品案件
    ，即非屬該條例第20條第3 項所稱「5 年後再犯」之情形，
    而應依法追訴處罰。綜此，本件事證已臻明確，被告施用毒
    品海洛因之犯行，洵堪認定，應依法論科。
三、查海洛因屬毒品危害防制條例第2 條第2 項第1 款所規定之
    第一級毒品。是核被告前開所為，係犯毒品危害防制條例第
    10條第1 項施用第一級毒品罪。其持有毒品復進而施用，持
    有毒品之低度行為，為施用毒品之高度行為所吸收，不另論
    罪。又查被告前有如事實欄所示之科刑及執行情形，有臺灣
    屏東地方法院檢察署刑案資料查註紀錄表、臺灣高等法院被
    告前案紀錄表各1 份附卷足憑，其於刑之執行完畢後5 年內
    ，故意再犯本件有期徒刑之罪，為累犯，應依刑法第47條第
    1 項加重其刑。爰審酌被告施用毒品，足以戕害其身心，滋
    生其他犯罪，且前有多次施用毒品前科，素行非佳，有上開
    前科紀錄表可稽，惟念其坦承犯行，且施用毒品行為於本質
    上係屬自我戕害行為，反社會性之程度尚屬較低等一切情狀
    ，量處如主文所示之刑。未扣案而供被告本件施用海洛因犯
    罪使用之香菸，除據被告供稱於查獲前已經丟棄而滅失，依
    現有卷證復不能證明其尚存在，爰不另為沒收之諭知，附此
    敘明。
據上論斷，應依刑事訴訟法第273 條之1 第1 項、第299 條第1
項前段，毒品危害防制條例第10條第1 項，刑法第11條、第47條
第1項，判決如主文。
本案經檢察官潘國威到庭執行職務。
中    華    民    國   100    年    8     月    31    日
                    刑事第三庭  法  官  陳茂亭
以上正本證明與原本無異。
如不服本判決應於收受判決後10日內向本院提出上訴書狀，並應
敘述具體理由；其未敘述上訴理由者，應於上訴期間屆滿後20日
內向本院補提理由書（均須按他造當事人之人數附繕本）「切勿
逕送上級法院」。
中    華    民    國   100    年    8     月    31    日
                                書記官  黃佳惠
附錄本判決論罪科刑法條：
毒品危害防制條例第10條
施用第一級毒品者，處 6 月以上 5 年以下有期徒刑。
施用第二級毒品者，處 3 年以下有期徒刑。